【裁判字號】    98,交聲,1821
【裁判日期】    980930
【裁判案由】    交管條例聲異
【裁判全文】
臺灣板橋地方法院交通事件裁定        98年度交聲字第1821號
異  議  人
即受處分人  甲○○
上列異議人即受處分人因違反道路交通管理處罰條例案件，對於
臺北市交通事件裁決所於民國九十八年七月七日所為北市裁罰字
第裁二二－CR0000000號裁決，聲明異議，本院裁定如下
：
    主  文
異議駁回。
    理  由
一、按標繪紅實線於路側，用以禁止臨時停車；禁止臨時停車線
    為紅色實線，用以指示禁止臨時停車路段，以劃設於道路緣
    石正面或頂面為原則，無緣石之道路得標繪於路面上，距路
    面邊緣以三十公分為度，道路交通標誌標線號誌設置規則第
    一百四十九條第一項第一款第五目、第一百六十九條第一、
    二項定有明文。又汽車駕駛人停車時，在禁止臨時停車處所
    停車者，處新臺幣（下同）六百元以上一千二百元以下罰鍰
    ，道路交通管理處罰條例第五十六條第一項第一款亦有規定
    。
二、受處分人即異議人甲○○駕駛所有車牌號碼五二六三-AB 號
    自用一般小客車，於民國九十八年四月十八日下午二時五十
    分許，停放在設有禁止臨時停車標線之臺北縣永和市○○街
    七十七巷口，因駕駛人不在現場，為臺北縣政府警察局永和
    分局員警逕行拍照存證製單舉發，受處分人於九十八年五月
    三十日（嗣後延至九十八年七月二十七日）應到案日期前之
    同年五月五日提出申訴，原處分機關函請舉發單位調查結果
    ，仍認受處分人有前揭違規行為，原處分機關乃於九十八年
    七月七日，依道路交通管理處罰條例第五十六條第一項第一
    款及違反道路交通管理事件統一裁罰基準表之規定，裁處受
    處分人罰鍰九百元。
三、異議人即受處分人甲○○於聲明異議狀中固坦承其所駕駛之
    上開車輛有於上述時地停車一事，惟矢口否認有何違反道路
    交通管理處罰條例之行為，辯稱：伊停車位置係於住家樓下
    ，據悉原為永和市公所設置之花臺，因該土地恐為私人土地
    ，而將上開花臺拆除，且該地後方延伸處亦為住家陽臺，故
    可推知該地並非道路用地，將車停放於此並無違法之嫌；如
    該處禁止停車，則該紅線之劃製顯係有違法或不當之疑慮，
    故懇請撤銷原處分云云。經查，異議人於上揭時地確有將上
    揭一般自用小客車停放於劃有紅色實線之禁止臨時停車處所
    之事實，為異議人所不否認，並有臺北縣政府警察局永和分
    局警察局九十八年七月十三日北縣警新交字第○九八○○二
    二二九四號函文及其附件舉發照片一幀附卷可稽，是異議人
    確有在上揭劃有紅色實線之禁止臨時停車處所左側路面停車
    之事實，自堪認定。按道路交通管理處罰條例第三條第一款
    規定，道路指公路、街道、巷衖、廣場、騎樓、走廊或其他
    供公眾通行之地方，即道路之目的乃在供公眾通行，故應以
    是否供公眾通行為認定道路之標準；至供公眾通行之公路、
    街道、巷衖，不論是否佔用私人土地，若有維護交通秩序與
    安全必要，經主管機關權衡，繪設禁止臨時停車紅色實線後
    ，人民即有遵守義務，核與該禁止臨時停車處所是否佔用私
    人土地無涉。觀諸聲明異議狀異議人所卷附之現場照片二張
    所示，照片中之車輛所停放之處所，係屬公共開放空間而未
    設置任何障礙、藩籬或界標，地面復舖有柏油可供人車通行
    ，足見上開地點為供一般公眾往來通行之道路，準此縱異議
    人停車處所之土地確為私人所有，仍屬道路交通管理處罰條
    例及其他相關交通法規所規範之「道路」，異議人既將該車
    停置於紅實線內側（左側）之道路上，即有違反道路交通法
    規之事實，異議人所辯，尚難憑採；又有關設置紅線是否適
    當，異議人固可向設置機關，提出意見，惟於道路標線更改
    前，仍具有限制效力，用路人自應遵守，異議人以前詞置辯
    ，洵不足採。本件事證明確，違規行為足堪認定，應依法論
    處。
五、綜上，原處分機關審酌違規相關情節，依首揭規定，裁處異
    議人罰鍰，於法無何違誤不當之處。本件異議為無理由，應
    予駁回。
據上論斷，應依道路交通案件處理辦法第十九條，裁定如主文。
中    華    民    國    98    年    9     月    30    日
                        臺灣板橋地方法院交通法庭
                              法  官  王綽光
上列正本證明與原本無異。
如不服本裁定，應於裁定送達後五日內敘明抗告理由，向本院提
出抗告狀。
                              書記官  許清秋
中    華    民    國    98    年    10    月    8     日


司法院資訊處製作；財團法人民間司法改革基金會備份。
